臺灣板橋地方法院刑事判決　　　　　　　97年度訴字第2484號
公　訴　人　臺灣板橋地方法院檢察署檢察官
被　　　告　癸○○
　　　　　　　　　　（現於臺灣臺北看守所羈押）
　　　　　　己○○
　　　　　　　　（現於臺灣臺北監獄臺北分監執行中）
上列被告因搶奪案件，經檢察官提起公訴（97年度偵字第14313
號），因被告於準備程序進行中就被訴事實為有罪之陳述，經告
知簡式審判程序之旨，嗣經本院合議庭裁定依簡式審判程序審理
，判決如下：
    主  文
癸○○所犯如附表一所示之罪，各處如附表一所示之宣告刑，應
執行有期徒刑肆年貳月，扣案之鑰匙壹支沒收之。
己○○所犯如附表二所示之罪，各處如附表二所示之宣告刑，應
執行有期徒刑貳年拾壹月，扣案之鑰匙壹支沒收之。
    事  實
一、癸○○前於民國（下同）89年間因搶奪．違反槍砲彈藥刀械
    管制條例案件，經本院分別判處有期徒刑1 年6 月、4 月，
    應執行有期徒刑1 年8 月；又於90年間因違反毒品危害防制
    條例案件，經本院分別判處有期徒刑6 月、5 月，應執行有
    期徒刑11月；復於92年間因贓物案件，經本院判處有期徒刑
    4 月，上開各罪經裁定應執行有期徒刑2 年6 月確定，並於
    94年11月17日因縮短刑期假釋出監，95年9 月11日縮刑期滿
    。詎癸○○猶不知悔改，竟與己○○共同基於意圖為自己不
    法之所有之犯意聯絡，或己○○自行基於意圖為自己不法所
    有之犯意，分別於：
 (一)97 年4月27日下午2時許，在臺北縣三重市○○路1號「三
     重高中」游泳池旁，由癸○○把風，而己○○則持其所有
     之自備鑰匙1支竊取甲○○所管領之車號CJK-987號三陽牌
     重機車1部。得手後，供渠等代步使用。嗣後即棄置於路邊
     。
 (二)又於同年月28日晚間6 時59分許，在臺北縣三重市○○街
     700號前，由癸○○把風，而己○○再以其所有上揭相同之
     鑰匙1支竊取乙○○所有之車號AJV- 516號光陽牌重機車1
     部（價值新臺幣【下同】5,000元）。得手後，供渠等代步
     使用。嗣後即將上開竊得之機車停放在臺北縣三重市○○
     路○段與仁愛街口。
 (三)復於同年月30日晚間5時50分許，在臺北縣蘆洲市○○街32
     巷69弄口，由己○○擔任駕駛搭載癸○○，迅速駛近獨自
     行走之戊○○，由癸○○趁戊○○不及抗拒之際，自戊○○左後方出手搶奪戊○○所有之咖啡色皮夾1個（內有身分
     證、健保卡各1張號臺灣銀行印鑑卡、羅心妤健保卡1張及
     臺灣銀行、臺新銀行、華南銀行信用卡各1張以及聯邦銀行
     、臺北富邦銀行信用卡各2張、中國信託銀行信用卡3張、
     現金新臺幣【下同】1,500元）。得手後，2人迅速往永平
     街32巷69弄方向逃逸無蹤。
 (四)又於同日晚間8時35分許，癸○○與己○○2人在臺北縣三
     重市○○街97巷3號前，再以上開相同之方式，搶奪庚○○
     所有皮包1個（內有身分證、健保卡各1張、殘障手冊1本、
     機車行照1張及花旗銀行信用卡1張）。得手後，將此二次
     搶得之現金均分花用殆盡，而其餘物品則由己○○棄置在
     臺北縣三重市○○路○段380號2樓大都會網咖店男廁天花板
     內。
 (五)又於同日晚間10時許，在臺北縣三重市○○路○段382巷35
     號對面空地，由癸○○把風，而己○○則以上揭相同之鑰
     匙1支竊取丁○○所有之車號PWB-348號三陽牌重機車1部（
     價值10,000元）及放置於車上之淺藍色安全帽1頂。得手後
     ，供渠等代步用。嗣後即將上開竊得之機車停放在臺北縣
     三重市○○路○段與仁愛街口。
 (六)再於同年5月2日晚間9時50分許，癸○○及己○○2人在臺
     北縣三重市○○○路與三和路3段16巷口附近，由己○○趁
     丙○○不及防備之際，迅速出手搶奪丙○○所有置於機車
     腳踏板之皮包1個（內有身分證1張、臺北富邦銀行、聯邦
     銀行、臺灣中小企業銀行發行之信用卡各1張、行動電話1
     支）。得手後，旋由在旁負責接應之癸○○駕駛機車搭載
     己○○，往正義南路方向逃離現場。
 (七)復於同年5月3日晚間5時30分許，在臺北縣三重市○○路○
     段30號對面，由己○○單獨一人以上揭相同之鑰匙1 支竊
     取辛○○所有之車號AH2-406 號三陽牌重機車1 部（價值
     10,000 元） 及放置於車上之黑色安全帽1 頂。得手後，
     供其代步使用。嗣後即將上開竊得之機車停放在臺北縣三
     重市○○路○段 與仁愛街口。
 (八)再於同日下午5時，在臺北縣三重市○○街18巷19號前，由
     己○○以上揭相同之鑰匙1支竊取壬○○管領之車號KWO-58
     5號光陽牌重機車1部（價值6,000元）及放置於車上之雨衣
     1件、外套1件以及紅色安全帽1頂，而癸○○則在旁把風。
     得手後，供渠等代步使用。嗣於翌（4）日晚間8時20分許
     ，渠等騎乘上開竊得之車號KWO-585號機車行經臺北縣三重
     市○○路○段68巷口，為警發覺該車係經通報之失竊車輛，
     當場將之攔檢逮捕，並扣得己○○所有且供竊盜使用之鑰
     匙1支後。癸○○於上述（一）至（六），己○○於上述 (
     一)至 (七)犯罪未被發覺或不知犯罪人為何人前，向該管
     公務員自承犯罪，而表示接受裁判，並帶同警員前往臺北
     縣三重市○○路○段與仁愛街口起出車號PWB-348號、AH2-4
     06號、AJV-516號等重機車，復至臺北縣三重市○○路○段
     380號2樓大都會網咖店，在該店男廁天花板起出戊○○、
     庚○○上開被搶之物。
二、案經乙○○、戊○○、庚○○、丁○○、辛○○、壬○○訴
    由臺北縣政府警察局三重分局報請臺灣板橋地方法院檢察署
    檢察官偵查起訴。
    理  由
一、按除被告所犯為死刑、無期徒刑、最輕本刑為三年以上有期
    徒刑之罪或高等法院管轄第一審案件者外，於第一次審判期
    日前之準備程序進行中，被告先就被訴事實為有罪之陳述時
    ，審判長得告知被告簡式審判程序之旨，並聽取當事人、代
    理人、辯護人及輔佐人之意見後，裁定進行簡式審判程序，
    刑事訴訟法第273條之1第1項定有明文。經核本件被告癸○○及己○○2人所犯係死刑、無期徒刑、最輕本刑為三年以
    上有期徒刑以外之罪，其於準備程序中就被訴事實為有罪之
    陳述，經法官告知簡式審判程序之旨，並聽取公訴人、被告
    之意見後，本院合議庭爰依首揭規定，裁定依簡式審判程序
    審理，合先敘明。
二、訊據被告癸○○對於上揭時、地共4次竊盜、3次搶奪，被告
    己○○對於上揭時、地共5次竊盜、3次搶奪之事實，分別於
    警詢、偵查及本院準備程序與審理時坦承不諱，並經告訴人
    乙○○、戊○○、庚○○、丁○○、辛○○、壬○○及被害
    人甲○○、丙○○等人於警詢筆錄中指訴綦詳，復有車號CJ
    K-987、AH2-406、KWO-585號臺北縣政府警察局車輛協尋電
    腦輸入單、車籍查詢基本資料、贓物認領保管單6紙、三重
    分局厚德派出所偵辦竊盜案現場監錄照片暨案情簡要表（含
    監視器翻拍照片6幀）、臺北縣政府警察局三重分局搜索扣
    押筆錄3份、扣押物品目錄表3份以及蒐證相片共45幀在卷可
    稽。是被告2人之自白與事實相符，堪予採信。本案罪證明
    確，被告等犯行洵堪認定。
三、核被告癸○○、己○○2 人所為，均係犯刑法第320 條第1
    項之竊盜罪【即指上開事實欄中一之（一）、（二）、（五
    ）及（八）】及同法第325 條第1 項之搶奪罪【即指上開事
    實欄一之（三）、（四）、（六）】；另被告己○○就上開
    事實欄一之（七）所為，係單獨犯同法第320 條第1 項之竊
    盜罪。又被告2 人就上開事實欄中一之（一）至（六）及（
    八）之竊盜及搶奪之犯行，有犯意聯絡及行為之分擔，應分
    別論以共同正犯。再被告2 人就上開所犯竊盜、搶奪間，犯
    意各別、行為互異，應分論併罰。又被告癸○○就上開事實
    欄一之（一）至（六），被告己○○就上開事實欄一之（一
    ）至（七）所犯竊盜、搶奪罪，於犯罪未被發覺之前，即向
    警察機關自首並願接受裁判（有筆錄在卷可佐），合於刑法
    自首之規定，應各依法減輕其刑。再被告癸○○有如事實欄
    所載徒刑執行之情形，此有臺灣高等法院被告前案紀錄表在
    卷可徵。其於有期徒刑執行完畢後，5 年內故意再犯本件有
    期徒刑以上刑之7 罪，均為累犯，皆應依法各加重其刑。並
    就上開事實欄一之（一）至（六）部分先加後減之。爰分別
    審酌被告2 人之素行、各次犯罪之動機、目的、手段，所得
    財物價值，及被告2 人均身強體壯，不思工作謀生，竟為宵
    小，甚而於夜間行搶他人財物，嚴重危害社會治安，以及被
    告2 人犯罪後皆能坦承犯行，態度良好等一切情狀，分別量
    處如主文所示之刑，並依法定渠等應執行之刑，以資懲儆。
    至扣案之鑰匙1 支係被告己○○所有且供上開竊盜犯行使用
    ，業據被告2 人供承在卷，應依法於被告2 人所犯竊盜罪項
    下宣告沒收。
據上論斷，應依刑事訴訟法第273 條之1 第1 項、第299 條第1
項前段，刑法第28條、第320條第1項、第325條第1項、第47條第
1項、第62條、第51條第5款、第38條第1項第2款，刑法施行法第
1條之1，判決如主文。
本案經檢察官吳文正到庭執行職務
中　　華　　民　　國　　96　　年　 　8　　月　　20　　日
                    刑事第五庭  法　官  潘  長  生
以上正本證明與原本無異。
如不服本判決應於送達後10日內敘明理由向本院提出上訴狀。
                                書記官　彭  麗  紅
中　　華　　民　　國　　96　　年 　　8　　月　　20　　日
附錄本案論罪科刑法條全文：
中華民國刑法第321條
犯竊盜罪而有左列情形之一者，處六月以上、五年以下有期徒刑
：一於夜間侵入住宅或有人居住之建築物、船艦或隱匿其內而犯
之者。
二  毀越門扇、牆垣或其他安全設備而犯之者。
三  攜帶兇器而犯之者。
四  結夥三人以上而犯之者。
五  乘火災、水災或其他災害之際而犯之者。
六  在車站或埠頭而犯之者。
前項之未遂犯罰之。
刑法第325 條
意圖為自己或第三人不法之所有，而搶奪他人之動產者，處六月
以上五年以下有期徒刑。
因而致人於死者，處無期徒刑或7年以上有期徒刑，致重傷者，
處三年以上十年以下有期徒刑。
第一項之未遂犯罰之。
附表一（被告癸○○部分）：
一、癸○○共同竊盜，累犯，處有期徒刑陸月，扣案之鑰匙壹支
    沒收之。
二、癸○○共同竊盜，累犯，處有期徒刑陸月，扣案之鑰匙壹支
    沒收之。
三、癸○○共同意圖為自己不法之所有，而搶奪他人之動產，累
    犯，處有期徒刑玖月。
四、癸○○共同意圖為自己不法之所有，而搶奪他人之動產，累
    犯，處有期徒刑玖月。
五、癸○○共同竊盜，累犯，處有期徒刑陸月，扣案之鑰匙壹支
    沒收之。
六、癸○○共同意圖為自己不法之所有，而搶奪他人之動產，累
    犯，處有期徒刑玖月。
七、癸○○共同竊盜，累犯，處有期徒刑捌月，扣案之鑰匙壹支
    沒收之。
附表二（被告己○○部分）：
一、己○○共同竊盜，處有期徒刑肆月，扣案之鑰匙壹支沒收之
    。
二、己○○共同竊盜，處有期徒刑肆月，扣案之鑰匙壹支沒收之
    。
三、己○○共同意圖為自己不法之所有，而搶奪他人之動產，處
    有期徒刑伍月。
四、己○○共同意圖為自己不法之所有，而搶奪他人之動產，處
    有期徒刑伍月。
五、己○○共同竊盜，處有期徒刑肆月，扣案之鑰匙壹支沒收之
    。
六、己○○共同意圖為自己不法之所有，而搶奪他人之動產，處
    有期徒刑伍月。
七、己○○竊盜，處有期徒刑肆月，扣案之鑰匙壹支沒收之。
八、己○○共同竊盜，處有期徒刑陸月，扣案之鑰匙壹支沒收之
    。
